【裁判字號】    95,訴,1
【裁判日期】    950227
【裁判案由】    毒品危害防制條例
【裁判全文】
臺灣臺中地方法院刑事判決                 95年度訴字第1號
公  訴  人  臺灣臺中地方法院檢察署檢察官
被      告  甲○○
上列被告因違反毒品危害防制條例案件，經檢察官提起公訴（九
十四年度毒偵字第五八一七號），本院合議庭裁定改以簡式審判
程序審理後，判決如下：
    主  文
甲○○施用第一級毒品，處有期徒刑陸月，如易科罰金，以佰
元折算壹日。又施用第二級毒品，處有期徒刑月，如易科罰金
，以佰元折算壹日。應執行有期徒刑捌月，如易科罰金，以
佰元折算壹日。
    事  實
一、甲○○前曾於民國九十四年間，因施用毒品案件，經本院裁
    定送勒戒處所觀察、勒戒後，認無繼續施用毒品傾向，於九
    十四年二月二十一日執行完畢釋放，猶不知悔改，明知海洛
    因、甲基安非他命已分別列為毒品危害防制條例第二條第二
    項第一款、第二款所稱之第一級、第二級毒品，竟於經觀察
    、勒戒執行完畢釋放後之五年內，基於施用第一級毒品海洛
    因之犯意，於九十四年六月十七日下午四、五時許，在臺中
    縣太平市某友人住處，以將海洛因摻入香菸再吸食該香菸之
    方式，施用第一級毒品海洛因一次；隨後另基於施用第二級
    毒品甲基安非他命之犯意，於上揭時間、地點，以將甲基安
    非他命置於玻璃吸食器內加熱燃燒產生燻煙，再吸食該燻煙
    之方式，施用甲基安非他命一次。嗣於九十四年六月十七日
    下午七時許，在臺中縣太平市○○街六六巷口為警查獲。
二、案經臺中縣警察局霧峰分局移送臺灣臺中地方法院檢察署檢
    察官偵查起訴。
    理  由
一、訊據被告甲○○對於上揭施用第一級毒品海洛因及施用第二
    級毒品甲基安非他命各一次等事實均坦承不諱，且被告為警
    查獲時所採集之尿液經送檢驗結果，分別呈甲基安非他命、
    安非他命及嗎啡之陽性反應，此有詮昕科技股份有限公司濫
    用藥物尿液檢驗報告一份附卷可稽。再查施用安非他命者，
    其尿液中之代謝物為安非他命，依現行濫用藥物尿液檢驗作
    業準則，其濃度大於500ng/ml者，判定為安非他命陽性反應
    。施用甲基安非他命者，其尿液中之代謝物為甲基安非他命
    及安非他命，依現行濫用藥物尿液檢驗作業準則，其甲基安
    非他命濃度大於 500ng/ml，且其代謝物安非他命濃度大於
    200ng/ml者，判定為甲基安非他命陽性反應；施用安非他命
    者，其尿液代謝物應為安非他命陽性反應，不會產生有甲基
    安非他命陽性反應。施用甲基安非他命者，其尿液代謝物會
    呈甲基安非他命及安非他命陽性反應；人體施用甲基安非他
    命後，在主要代謝物中未改變形態之甲基安非他命佔施用劑
    量達百分之四十三，而安非他命佔百分之五等情，有內政部
    警政署刑事警察局九十三年四月二十七日（九三）刑鑑字第
    ０九三００八六二一三號函、法務部法醫研究所九十三年四
    月二十八日法醫毒字第０九三０００一三一八號函、法務部
    調查局九十三年四月二十七日調科壹字第０九三００一五三
    ０七０號函及行政院衛生署管制藥品管理局九十三年五月六
    日管檢字第０九三０００三八九六號函足憑。本件被告為警
    查獲時所採集之尿液代謝物檢出之甲基安非他命及安非他命
    濃度均超過標準值，顯見其係單純施用第二級毒品甲基安非
    他命，而非施用第二級毒品安非他命甚明，足認被告上開自
    白與事實相符。又被告前曾於九十四年間，因施用毒品案件
    ，經本院裁定送勒戒處所觀察、勒戒後，認無繼續施用毒品
    傾向，於九十四年二月二十一日執行完畢釋放，有臺灣高等
    法院被告前案紀錄表、臺灣臺中地方法院檢察署刑案資料查
    註紀錄表各一份在卷可稽，足認被告係於經觀察、勒戒執行
    完畢釋放後之五年內，再犯本件施用毒品之罪。本件事證明
    確，被告之犯行，洵堪認定。
二、查海洛因、甲基安非他命係屬毒品危害防制條例第二條第二
    項第一款、第二款所稱之第一級、第二級毒品。是核被告甲
    ○○所為，係犯毒品危害防制條例第十條第一項之施用第一
    級毒品罪及同條例第十條第二項之施用第二級毒品罪。又被
    告持有第一級毒品、持有第二級毒品之低度行為各應為施用
    第一級毒品、施用第二級毒品之高度行為所吸收，均不另論
    罪。公訴意旨雖認被告係施用第二級毒品安非他命，然被告
    實係施用第二級毒品甲基安非他命，業如前述，是公訴意旨
    容有誤認，應併予指明。被告所犯施用第一級毒品罪與施用
    第二級毒品罪二罪之間，犯意各別，行為互殊，應予分論併
    罰。爰審酌被告無視於毒品對於自身健康之戕害及國家對於
    杜絕毒品犯罪之禁令，惡性非輕，並考量本件被告施用毒品
    之動機、目的、手段、施用之次數僅為一次、現正服役中，
    從事正當之職務及犯後坦承犯行，尚知悔悟，態度良好等一
    切情狀，各量處如主文所示之刑，並均諭知易科罰金之折算
    標準，且定其應執行之刑及諭知易科罰金之折算標準，以示
    懲儆。
據上論斷，應依刑事訴訟法第二百七十三條之一第一項、第二百
九十九條第一項前段，毒品危害防制條例第十條第一項、第二項
、第二十三條第二項，刑法第十一條前段、第五十一條第五款、
第四十一條第一項前段、第二項，罰金罰鍰提高標準條例第二條
，判決如主文。
中    華    民    國    95    年    2     月    27    日
                        臺灣臺中地方法院刑事第十一庭
                              法  官  王世華
上為正本係照原本作成
如不服本判決，應於送達後十日內向本院提出上訴狀。
                              書記官  劉易柔
中    華    民    國    95    年    2     月    27    日
附錄論罪科刑法條
毒品危害防制條例第十條
施用第一級毒品者，處六月以上五年以下有期徒刑。
施用第二級毒品者，處三年以下有期徒刑。


司法院資訊處製作；財團法人民間司法改革基金會備份。
